---
title: "Projet S9"
author: "Adrien Faissat, Omar Himych, Morgane Roy, Guillaume Schmit"
date: "03/03/2022"
output:
  html_document:
    toc: yes
    toc_depth: 4
    number_sections: yes
---

```{r setup, include=FALSE}
library(readr)
library(ggplot2)
library(lubridate)
library(dplyr)
library(ReIns)
library(extRemes)
library(evd)
library(firebehavioR)
library(cffdrs)

# Ligne à supprimer
setwd("D:/Documents/Marseille/Centrale Marseille/3A/Projet Incendi/Projet_S9/")

# Setup of options for the rmarkdown document
knitr::opts_chunk$set(echo = TRUE, # By default, codes are shown
                      warning = FALSE, # Warnings are not printed
                      message = FALSE, # Messages are not printed
                      out.width = "90%",
                      fig.align = 'center') # Codes results are cached into a 
# dedicated _cache directory which should be ignored by git (and emptied regularly)

## https://bookdown.org/yihui/rmarkdown/markdown-syntax.html pour des tips

```

# Introdution

## Intérêt général des indices
## Types d'indices

# Indices étudiés  {.tabset}


## Fosberg Fire Weather Index (FFWI)

## FWI Canadien

## Angstrom Index

## MacArthur Grassland Mark 5 Index


# Discussion comparative des formules

## Variables d'entrée

## Statique vs Dynamique

## Échelles temporelles

# Implémentation des calculs {.tabset}

Nous commençons par exploiter les données recueillies par la station de Salon-de-Provence.
Nous avons également utilisé la base de données en ligne Prométhée afin de recueillir la totalité des incendies ayant eu lieu sur la période étudiée dans le département. Cela nous permettra de confronter les indices avec la réalité.   

```{r data_loading, warning=FALSE, message=FALSE, cache=TRUE}

# Les précipitations

RR_91_99 <- read_delim("data/Construction_FWI_horaire_METEO_STATION_RR_81-99.csv",delim = ";", escape_double = FALSE, trim_ws = TRUE)

RR_2000_2021 <- read_delim("data/Construction_FWI_horaire_METEO_STATION_RR_2000-2021.csv", delim = ";", escape_double = FALSE, trim_ws = TRUE)

# Le vent

VT_91_99 <- read_delim("data/Construction_FWI_horaire_METEO_STATION_VT_81-99.csv", delim = ";", escape_double = FALSE, trim_ws = TRUE)

VT_2000_2021 <- read_delim("data/Construction_FWI_horaire_METEO_STATION_VT_2000-2021.csv", delim = ";", escape_double = FALSE, trim_ws = TRUE)

# La température 

T_91_99 <- read_delim("data/Construction_FWI_horaire_METEO_STATION_T_81-99.csv", delim = ";", escape_double = FALSE, trim_ws = TRUE)

T_2000_2021 <- read_delim("data/Construction_FWI_horaire_METEO_STATION_T_2000-2021.csv", delim = ";", escape_double = FALSE, trim_ws = TRUE)

# L'humidité 
U_91_99 <- read_delim("data/Construction_FWI_horaire_METEO_STATION_U_81-99.csv", delim = ";", escape_double = FALSE, trim_ws = TRUE)

U_2000_2021 <- read_delim("data/Construction_FWI_horaire_METEO_STATION_U_2000-2021.csv", delim = ";", escape_double = FALSE, trim_ws = TRUE)

```

## Fosberg Fire Weather Index (FFWI)

### Concat?nation des donn?es 

```{r}

U_complet<- rbind(U_91_99,U_2000_2021)
 

VT_complet<- rbind(VT_91_99,VT_2000_2021)

T_complet<- rbind(T_91_99,T_2000_2021)

RR_complet<- rbind(RR_91_99,RR_2000_2021)

length(RR_complet$RR)
length(T_complet$T)

```

###  Gestion des valeurs manquants 

```{r}

263232-length(na.omit(T_complet$T))

263232-length(na.omit(VT_complet$VT))

263232-length(na.omit(U_complet$U))

263232-length(na.omit(RR_complet$RR))

```

```{r}

mean(na.omit(RR_complet$RR))

mean(na.omit(T_complet$T))

mean(na.omit(VT_complet$VT))

mean(na.omit(U_complet$U))


```


```{r}

RR_complet[is.na(RR_complet)]<-0.06693427
T_complet[is.na(T_complet)]<-14.59049
VT_complet[is.na(VT_complet)]<-13.60234
U_complet[is.na(U_complet)]<-67.76571

length(na.omit(RR_complet$RR))
length(na.omit(T_complet$T))
length(na.omit(VT_complet$VT)) 
length(na.omit(U_complet$U))

```


### Calcul de FFWI :

#### EMC :

```{r}

EMC <- function(H,t) {
  
  
  if (H < 10 )  {
    resu <- 0.03229 + 0.281073*H - 0.000578*H*t
    
  } 
  
  else { 
    if (H >= 50) {
    resu <- 21.0606 + 0.005565*H*H - 0.00035*H*t - 0.483199*H
    
    } 
  
   else {
    resu <- 2.22749 + 0.160107*H - 0.01478*t
  } }
  
  return(resu)
}

```

#### Nu :

```{r}

nu <- function(H,t){
  
  resu2=1 -2*((EMC(H,t))/30) + 1.5*((EMC(H,t))/30)*((EMC(H,t))/30) + 0.5*((EMC(H,t))/30)*((EMC(H,t))/30)*((EMC(H,t))/30)
  
  return(resu2)
}


```

#### FFWI :

```{r}

FFWI<- function(H,t,V){return((nu(H,t)*sqrt(1+V*V))/0.3002)}

FFWI(U_complet$U[length(U_complet)],T_complet$T[length(T_complet)],VT_complet$VT[length(VT_complet)])
```



```{r}
FFwi_values<-cbind(T_complet)
names(FFwi_values)[names(FFwi_values) == "T"] <- "FFwi"
 
FFwi_values$FFwi[1]<-0
FFwi_values$FFwi[2]<-0



#for (i in 1:length(FFwi_values$FFwi))  {
    
 #   FFwi_values$FFwi[i]<- FFWI(U_complet$U[i],T_complet$T[i],VT_complet$VT[i])
 
  #}


```


## FWI Canadien


```{r FWI Canadien}

RR_12h <- rbind(RR_91_99[RR_91_99$HEURE == 12,],RR_2000_2021[RR_2000_2021$HEURE == 12,])
T_12h <- rbind(T_91_99[T_91_99$HEURE == 12,],T_2000_2021[T_2000_2021$HEURE == 12,])
U_12h <- rbind(U_91_99[U_91_99$HEURE == 12,],U_2000_2021[U_2000_2021$HEURE == 12,])
VT_12h <- rbind(VT_91_99[VT_91_99$HEURE == 12,],VT_2000_2021[VT_2000_2021$HEURE == 12,])

names(RR_12h)[6] <- "prec"
names(T_12h)[6] <- "temp"
names(U_12h)[6] <- "rh"
names(VT_12h)[6] <- "ws"

Diff_date <- as.numeric(difftime(as.Date("1991-10-01"), as.Date("1970-01-01"), units = "days"))
col_datee <- vector(mode = "logical", nrow(RR_12h))
for (i in 1:nrow(RR_12h)){
  col_datee[i] <- Diff_date + i - 1
}
A <- as.data.frame(col_datee)
A <- as.Date(A$col_datee, origin = "1970-01-01")

donnee_12h <- merge(merge(merge(RR_12h, T_12h), U_12h), VT_12h)
fwi_resultat_total = fwi(input = na.omit(cbind(A, donnee_12h)))

fwi_et_donnees = fwi_resultat_total
fwi_et_donnees = fwi_et_donnees[c("A", "AN", "MOIS", "JOUR", "HEURE", "FWI", "PREC", "TEMP", "RH", "WS")]
fwi_resultat = fwi_et_donnees
fwi_resultat = fwi_resultat[c("A", "AN", "MOIS", "JOUR", "HEURE", "FWI")]

```

## Angstrom Index

```{r angstrom_implementation, cache=TRUE}
T_13h <- rbind(T_91_99[T_91_99$HEURE == 13,],T_2000_2021[T_2000_2021$HEURE == 13,])
U_13h <- rbind(U_91_99[U_91_99$HEURE == 13,],U_2000_2021[U_2000_2021$HEURE == 13,])
  
Angstrom_Index <- data.frame(matrix(ncol=7,nrow=nrow(T_13h)))
colnames(Angstrom_Index) <- c("DATE", "AN", "MOIS", "JOUR","ANGSTROM_INDEX", "U", "T")

for(i in 1:nrow(Angstrom_Index))
{
  ligne_humidite <- U_13h[i,]
  ligne_temperature <- T_13h[T_13h$AN == ligne_humidite$AN & T_13h$MOIS == ligne_humidite$MOIS & T_13h$JOUR == ligne_humidite$JOUR,]
  
  index <- (ligne_humidite$U / 20) + (27 - ligne_temperature$T)/10
  
  Angstrom_Index[i,] <- c(as.Date(gsub(" ", "", paste(ligne_humidite$JOUR,"/",ligne_humidite$MOIS,"/",ligne_humidite$AN)),format="%d/%m/%Y", origin="1970-01-01"),ligne_humidite$AN, ligne_humidite$MOIS, ligne_humidite$JOUR, index, ligne_humidite$U, ligne_temperature$T)

}


nb_iteration = nrow(Angstrom_Index)
Index_Summer <- data.frame(DATE=numeric(), AN=numeric(), MOIS=numeric(), JOUR=numeric(),ANGSTROM_INDEX=numeric(), U = numeric(), T=numeric(), stringsAsFactors=FALSE)

for (i in 1:nb_iteration){
  month <- month(as.Date(Angstrom_Index[i,]$DATE, origin="1970-01-01"))
  if(month == 6 || month == 7 || month == 8){
      Index_Summer[nrow(Index_Summer)+1,] <- Angstrom_Index[i,]
  }
}
  
```

## MacArthur Grassland Mark 5 Index




# Analyse des séries d'indice {.tabset}

Nous mettons ici une fonction qui nous aidera pour les corrélations extrêmales entre séries :

````{r}
extremal_correlation_input_output <- function(input,output, quant){
  u1 = quantile(output, quant, na.rm = TRUE)
  u2 = quantile(input, quant, na.rm = TRUE)
  xi.est.quantile = sum(output > u1 & input > u2)/sum(output > u1)
  
  xi.est.quantile
}

````


## Fosberg Fire Weather Index (FFWI)

### Analyse générale :


```{r}
summary(FFwi_values)

year2plot = 2019
plot(FFwi_values$FFwi[FFwi_values$AN == year2plot], type = "h", xlab='Jours', ylab='FFWI index', main='Evolution temporelle de FFWI entre 1981 ? 2021' )


hist(FFwi_values$FFwi, freq=F, col='green', breaks=35, xlab='les valeurs de FFWI', main='La distribution de FFWI')
lines(density(FFwi_values$FFwi), col='red',lwd=3)

```


```{r}

acf(FFwi_values$FFwi, na.action = na.pass, lag.max = 18, main="Auto-corrélation temporelle de l'indice")

acf(FFwi_values$FFwi, na.action = na.pass, lag.max = 100, main="Auto-corrélation temporelle de l'indice")


```

### FFWI_13 et les incendies :


```{r}

##  r?organise FFWI 13h r?organiser

T_13h <- T_complet[T_complet$HEURE == 13,]
U_13h <- U_complet[U_complet$HEURE == 13,]

FFWI_Index_13 <<- data.frame(matrix(ncol=2,nrow=10968))

colnames(FFWI_Index_13) <- c("DATE", "FFWI_INDEX")

#View(FFWI_Index_13)

for(i in 1:10968){
  
  ligne_humidite <- U_13h[i,]

  FFWI_Index_13[i,] <- c(as.Date(gsub(" ", "", paste(ligne_humidite$JOUR,"/",ligne_humidite$MOIS,"/",ligne_humidite$AN)),format="%d/%m/%Y", origin="1970-01-01"), FFwi_values$FFwi[i])
  
}
```

```{r}



T_date<<- data.frame(matrix(ncol=2,nrow=8760))

colnames(T_date) <- c("DATE", "T")


#for(i in 254472:263232){
  
 # ligne_humidite <-T_complet[i,]

  #T_date[i,] <- c(as.Date(gsub(" ", "", paste(ligne_humidite$JOUR,"/",ligne_humidite$MOIS,"/",ligne_humidite$AN)),format="%d/%m/%Y", origin="1970-01-01"), T_complet$T[i])
  
#}
```


```{r}


U_date<<- data.frame(matrix(ncol=2,nrow=8760))

colnames(U_date) <- c("DATE", "U")


#for(i in 254472:263232){
  
 # ligne_humidite <-U_complet[i,]

  #U_date[i,] <- c(as.Date(gsub(" ", "", paste(ligne_humidite$JOUR,"/",ligne_humidite$MOIS,"/",ligne_humidite$AN)),format="%d/%m/%Y", origin="1970-01-01"), U_complet$T[i])
  
#}
```


```{r}



VT_date<<- data.frame(matrix(ncol=2,nrow=8760))

colnames(VT_date) <- c("DATE", "VT")


#for(i in 254472:263232){
  
 # ligne_humidite <- VT_complet[i,]

  #VT_date[i,] <- c(as.Date(gsub(" ", "", paste(ligne_humidite$JOUR,"/",ligne_humidite$MOIS,"/",ligne_humidite$AN)),format="%d/%m/%Y", origin="1970-01-01"), VT_complet$T[i])
  
#}
```




```{r}
########


Incendie_91_2021 <<- read_delim("data/liste_incendies_91_2021.csv", delim=";", escape_double = FALSE, trim_ws = TRUE)


seuil_incendie <- 10000 #m2 seuil pour les incendies

date_debut <- as.Date("01/01/2000","%d/%m/%Y")
date_fin <- as.Date("22/12/2020","%d/%m/%Y")

nb_iteration = nrow(FFWI_Index_13)
Index_Summer <<- data.frame(DATE=numeric(), FFWI_Index_13=numeric(), stringsAsFactors=FALSE)

for (i in 1:nb_iteration){
  
  month <- month(as.Date(FFWI_Index_13[i,]$DATE, origin="1970-01-01"))
  if(month == 6 || month == 7 || month == 8){
    Index_Summer[nrow(Index_Summer)+1,] <- FFWI_Index_13[i,]
  }
  
}


########

Incendies_filtered <- Incendie_91_2021[Incendie_91_2021$`Surface parcourue (m2)` >= seuil_incendie,]


graph_ffwi <- FFWI_Index_13 %>% filter(between(as.Date(DATE,origin="1970-01-01"), date_debut,date_fin))

graph_T <- T_date %>% filter(between(as.Date(DATE,origin="1970-01-01"), date_debut,date_fin))

graph_U <- U_date %>% filter(between(as.Date(DATE,origin="1970-01-01"), date_debut,date_fin))

graph_VT <- VT_date %>% filter(between(as.Date(DATE,origin="1970-01-01"), date_debut,date_fin))

graph_summer_FFwi_index <- Index_Summer %>% filter(between(as.Date(DATE,origin="1970-01-01"), date_debut,date_fin))

length(graph_ffwi$FFWI_INDEX)
length(FFWI_Index_13$FFWI_INDEX)

```



```{r}

### Plotting all dates within chosen range ###

ggplot(data = graph_ffwi,
       mapping = aes(x = as.Date(DATE, origin="1970-01-01"), y =FFWI_INDEX, color = FFWI_INDEX, xmin = date_debut,xmax=date_fin)) +
  geom_point() +
  scale_color_gradient(guide="none", low="red", high="green") +
  labs(x = "Date", y = "FFWI Index") +
  geom_point(data = graph_ffwi %>% filter(as.Date(DATE, origin="1970-01-01") %in% as.Date.character(Incendies_filtered$Alerte,format="%d/%m/%Y %H:%M", origin="1970-01-01")),
             pch=16, size=2, colour="black")

### Plotting all summer dates within chosen range ###

ggplot(data = graph_summer_FFwi_index,
       mapping = aes(x = as.Date(DATE, origin="1970-01-01"), y = FFWI_Index_13, color = FFWI_Index_13, xmin = date_debut,xmax=date_fin)) +
  geom_point() +
  scale_color_gradient(guide="none", low="red", high="green") +
  labs(x = "Date", y = "FFWI Index") +
  geom_point(data = graph_summer_FFwi_index %>% filter(as.Date(DATE, origin="1970-01-01") %in% as.Date.character(Incendies_filtered$Alerte,format="%d/%m/%Y %H:%M", origin="1970-01-01")),
             pch=16, size=2, colour="black")

```



### Tail index

```{r}

moment_data <- na.omit(FFwi_values)
moment_data$FFwi <- moment_data$FFwi *-1
min_moment <- min(moment_data$FFwi)
moment_data$FFwi <- moment_data$FFwi - min_moment +1
moment_data <- moment_data[moment_data$FFwi > 0,]

MFFWI <- Moment(moment_data$FFwi, logk = FALSE, plot = TRUE, main = "Estimation de moment pour FFWI")

plot(MFFWI$k[MFFWI$k %in% 25:500], MFFWI$gamma[MFFWI$k %in% 25:500], main="", xlab="Nombre des evenements extremes ", ylab="Tail index")

```

### Auto-corrélation extrêmale


```{r}

###

prob = .95 # la probablit? correspondante au seuil u
#tmp1 = atdf(as.ts(FFwi_values$FFwi), u = prob, plot = FALSE, lag.max = 40, type = "rho")
par(mar = c(5, 5, .5, .5), cex.lab = 2, cex.axis = 2, lwd = 2, cex = 1)
#plot(tmp1, main = "", xlab = "h", ylab = expression(chi(u,h)))
#lines(c(0, 100), rep(1-prob,2), lwd = 2, lty = 2, col = "red")

```

```{r}

###

moment_summer <- na.omit(Index_Summer)

prob = .95 # probability for quantile to be used as threshold
#tmp2 = atdf(as.ts(moment_summer$FFWI_INDEX), u = prob, plot = FALSE, lag.max = 21, type = "rho")
par(mar = c(5, 5, .5, .5), cex.lab = 2, cex.axis = 2, lwd = 2, cex = 1)
#plot(tmp2, main = "", xlab = "h", ylab = expression(chi(u,h)))
#lines(c(0, 100), rep(1-prob,2), lwd = 2, lty = 2, col = "red")

```


### Corrélation extrêmale entre les séries
Ici comparaison nentre les indices  Angstrom et FFWI





## FWI Canadien

### Analyse générale 

```{r}

summary(fwi_resultat$FWI)

```

```{r}

plot(fwi_resultat$FWI, main="FWI Canadien de 1991 à 2021",type="h", ylab = "FWI Canadien", xlab = "Jours")

```

```{r}

annee = 2000
plot(fwi_resultat$FWI[fwi_resultat$AN == annee], type = "h", xlab="Jours", ylab="FWI Canadien", main="FWI Canadien en 2000" )

```

```{r}

hist(fwi_resultat$FWI, freq=F, col='blue', breaks=35, xlab='les valeurs du FWI Canadien', main='La distribution du FWI Canadien')
lines(density(fwi_resultat$FWI), col='light green',lwd=3)

```
```{r}

acf(fwi_resultat$FWI, lag.max = 365, main="Auto-corrélation temporelle du FWI Canadien sur un an")

```

Ce tracé permet de remarquer un effet de saisonnalité pour cette indice.

```{r}

acf(fwi_resultat$FWI, lag.max = 20, main="Auto-corrélation temporelle du FWI Canadien à court terme")

```

L'autocorrélation est plutôt faible (inférieure à 0,2 en valeur absolue), mis à part pour les 2 premiers jours.
Ce constat est également valable sur le long terme. Par conséquent, le FWI Canadien dépend de l'index de la veille, mais ne dépend que très légèrement des index des jours précédents, et n'influera que celui du lendemain.


### Comparaison avec les incendies

```{r}

FWI_Index_12 <<- data.frame(matrix(ncol=2,nrow=10968))

colnames(FWI_Index_12) <- c("DATE", "FWI_INDEX")

for(i in 1:10968){
  
  ligne_humidite <- U_12h[i,]

  FWI_Index_12[i,] <- c(as.Date(gsub(" ", "", paste(ligne_humidite$JOUR,"/",ligne_humidite$MOIS,"/",ligne_humidite$AN)),format="%d/%m/%Y", origin="1970-01-01"), fwi_resultat$FWI[i])
}

seuil_incendie <- 10000 #m2 seuil pour les incendies

date_debut <- as.Date("01/01/2000","%d/%m/%Y")
date_fin <- as.Date("22/12/2020","%d/%m/%Y")

nb_iteration = nrow(FWI_Index_12)
Index_Ete<<- data.frame(DATE=numeric(), FWI_Index_12=numeric(), stringsAsFactors=FALSE)
for (i in 1:nb_iteration){
  
  month <- month(as.Date(FWI_Index_12[i,]$DATE, origin="1970-01-01"))
  if(month == 6 || month == 7 || month == 8){
    Index_Ete[nrow(Index_Ete)+1,] <- FWI_Index_12[i,]
  }
  
}


########

Incendies <- Incendie_91_2021[Incendie_91_2021$'Surface parcourue (m2)' >= seuil_incendie,]

graph_fwi <- FWI_Index_12 %>% filter(between(as.Date(DATE,origin="1970-01-01"), date_debut,date_fin))

graph_ete_Fwi_index <- Index_Ete %>% filter(between(as.Date(DATE,origin="1970-01-01"), date_debut,date_fin))

length(graph_fwi$FWI_INDEX)
length(FWI_Index_12$FWI_INDEX)

```

```{r}

ggplot(data = graph_fwi,
       mapping = aes(x = as.Date(DATE, origin="1970-01-01"), y =FWI_INDEX, color = FWI_INDEX, xmin = date_debut,xmax=date_fin)) +
  geom_point() +
  scale_color_gradient(guide="none", low="red", high="green") +
  labs(x = "Date", y = "FWI Index") +
  geom_point(data = graph_fwi %>% filter(as.Date(DATE, origin="1970-01-01") %in% as.Date.character(Incendies$Alerte,format="%d/%m/%Y %H:%M", origin="1970-01-01")),
             pch=16, size=2, colour="black")

ggplot(data = graph_ete_Fwi_index,
       mapping = aes(x = as.Date(DATE, origin="1970-01-01"), y = FWI_Index_12, color = FWI_Index_12, xmin = date_debut,xmax=date_fin)) +
  geom_point() +
  scale_color_gradient(guide="none", low="red", high="green") +
  labs(x = "Date", y = "FFWI Index") +
  geom_point(data = graph_ete_Fwi_index %>% filter(as.Date(DATE, origin="1970-01-01") %in% as.Date.character(Incendies$Alerte,format="%d/%m/%Y %H:%M", origin="1970-01-01")),
             pch=16, size=2, colour="black")

```

### Tail index

```{r}

moment_data <- na.omit(fwi_resultat)
moment_data$FWI <- moment_data$FWI *-1
min_moment <- min(moment_data$FWI)
moment_data$FWI <- moment_data$FWI - min_moment +1
moment_data <- moment_data[moment_data$FWI > 0,]

MFWI <- Moment(moment_data$FWI, logk = FALSE, plot = TRUE, main = "Estimation du moment du FWI", col = "red")

plot(MFWI$k[MFWI$k %in% 25:500], MFWI$gamma[MFWI$k %in% 25:500], main="", xlab="Nombre d'événements extrêmes ", ylab="Tail index")

```
### Auto-corrélation extrêmale

```{r}

###

prob = .95 # la probablité correspondante au seuil u
auto_corr_extremale = atdf(as.ts(fwi_resultat$FWI), u = prob, plot = FALSE, lag.max = 40, type = "rho")
par(mar = c(5, 5, .5, .5), cex.lab = 2, cex.axis = 2, lwd = 2, cex = 1)
plot(auto_corr_extremale, main = "", xlab = "h", ylab = expression(chi(u,h)))
lines(c(0, 100), rep(1-prob,2), lwd = 2, lty = 2, col = "red")

```


```{r}

moment_ete <- na.omit(Index_Ete)

prob = .95 # la probablité correspondante au seuil u
auto_corr_extremale_ete = atdf(as.ts(moment_ete$FWI_Index_12), u = prob, plot = FALSE, lag.max = 21, type = "rho")
par(mar = c(5, 5, .5, .5), cex.lab = 2, cex.axis = 2, lwd = 2, cex = 1)
plot(auto_corr_extremale_ete, main = "", xlab = "h", ylab = expression(chi(u,h)))
lines(c(0, 100), rep(1-prob,2), lwd = 2, lty = 2, col = "red")

```

### Corrélation extrêmale entre les séries

Nous allons comparer ici le MacArthur Grassland Mark 5 Index et le FWI Canadien.

```{r}
quant = 0.95

comparaison_fwi_Mac_Arthur <- merge(fwi_resultat, indices)
extremal_correlation_input_output(na.omit(comparaison_fwi_Mac_Arthur$FWI), na.omit(comparaison_fwi_Mac_Arthur$grasslandMk5),quant)

```

## Angstrom Index

### Analyse générale

```` {r angstrom_general_analysis, warning=FALSE}

acf(Angstrom_Index$ANGSTROM_INDEX, na.action = na.pass, lag.max = 21, main="Auto-corrélation temporelle de l'indice")

#acf(Index_Summer$ANGSTROM_INDEX, na.action = na.pass, lag.max = 21, main ="Auto-corrélation temporelle de l'indice pris sur les périodes estivales")

````

On constate que l'auto-corrélation est plus élevée quand on considère les périodes non-estivales, ce qui n'est pas particulièrement étonnant : il paraît cohérent que les périodes moins chaudes et moins sèches soient moins propices à des valeurs extrêmes de risque d'incendie, et donc une certaine corrélation entre les jours "non-incendie".

````{r}
seuil_incendie <- 10000 #m2 seuil pour les incendies

date_debut <- as.Date("01/06/2000","%d/%m/%Y")
date_fin <- as.Date("22/12/2020","%d/%m/%Y")

########

Incendies_filtered <- Incendie_91_2021[Incendie_91_2021$`Surface parcourue (m2)` >= seuil_incendie,]


graph_angstrom_index <- Angstrom_Index %>% filter(between(as.Date(DATE,origin="1970-01-01"), date_debut,date_fin))

graph_summer_angstrom_index <- Index_Summer %>% filter(between(as.Date(DATE,origin="1970-01-01"), date_debut,date_fin))


### Plotting all dates within chosen range ###

ggplot(data = graph_angstrom_index,
       mapping = aes(x = as.Date(DATE, origin="1970-01-01"), y = ANGSTROM_INDEX, color = ANGSTROM_INDEX, xmin = date_debut,xmax=date_fin)) +
  geom_point() +
  scale_color_gradient(guide="none", low="red", high="green") +
  labs(x = "Date", y = "Angstrom Index") +
  geom_point(data = graph_angstrom_index %>% filter(as.Date(DATE, origin="1970-01-01") %in% as.Date.character(Incendies_filtered$Alerte,format="%d/%m/%Y %H:%M", origin="1970-01-01")),
             pch=16, size=2, colour="black")

### Plotting all summer dates within chosen range ###

#ggplot(data = graph_summer_angstrom_index,
 #      mapping = aes(x = as.Date(DATE, origin="1970-01-01"), y = ANGSTROM_INDEX, color = ANGSTROM_INDEX, xmin = date_debut,xmax=date_fin)) +
 # geom_point() +
  #scale_color_gradient(guide="none", low="red", high="green") +
  #labs(x = "Date", y = "Angstrom Index") +
  #geom_point(data = graph_summer_angstrom_index %>% filter(as.Date(DATE, origin="1970-01-01") %in% as.Date.character(Incendies_filtered$Alerte,format="%d/%m/%Y %H:%M", origin="1970-01-01")),
   #          pch=16, size=2, colour="black")


````

On constate que la majorité des gros incendies (> 10000 m²) ont bien lieu lors des périodes où le risque prévu par l'indice Angstrom est est élevé (donc valeur de l'indice faible).

### Tail index 

```` {r}

moment_data <- na.omit(Angstrom_Index)
moment_data$ANGSTROM_INDEX <- moment_data$ANGSTROM_INDEX *-1
min_moment <- min(moment_data$ANGSTROM_INDEX)
moment_data$ANGSTROM_INDEX <- moment_data$ANGSTROM_INDEX - min_moment +1
moment_data <- moment_data[moment_data$ANGSTROM_INDEX > 0,]
M <- Moment(moment_data$ANGSTROM_INDEX, logk = FALSE, plot = TRUE, main = "Moment estimate of the Angstrom Index")

plot(M$k[M$k %in% 25:500], M$gamma[M$k %in% 25:500], main="", xlab="Number of extreme events", ylab="Tail index")

````

### Auto-corrélation extrêmale

````{r}


###

moment_summer <- na.omit(Index_Summer)
prob = .95 # probability for quantile to be used as threshold
#tmp = atdf(as.ts(moment_summer$ANGSTROM_INDEX), u = prob, plot = FALSE, lag.max = 21, type = "rho")
par(mar = c(5, 5, .5, .5), cex.lab = 2, cex.axis = 2, lwd = 2, cex = 1)
#plot(tmp, main = "", xlab = "h", ylab = expression(chi(u,h)))
#lines(c(0, 100), rep(1-prob,2), lwd = 2, lty = 2, col = "red")

````

### Corrélation extrêmale entre les séries

#### Estimation empirque de  "tail correlation" xi :

````{r}
#chiplot(cbind(FFWI_Index_13$FFWI_INDEX,Angstrom_Index$ANGSTROM_INDEX ), qlim = c(0.8, .9995), xlim = c(0.8, .9995), which = 1)

````

## MacArthur Grassland Mark 5 Index

### Tail index 
### Auto-corrélation extrêmale
### Corrélation extrêmale entre les séries




# Analyse par rapport aux données d'entrée {.tabset}

## Fosberg Fire Weather Index (FFWI)


```{r FFWI_input_temperature}
### plotting temperatures within chosen range ###

date_debut <- as.Date("01/06/2020","%d/%m/%Y")
date_fin <- as.Date("31/12/2021","%d/%m/%Y")

#ggplot(data = graph_T,
 #      mapping = aes(x = as.Date(DATE, origin="1970-01-01"), y =T, color =T, xmin = date_debut,xmax=date_fin)) +
#  geom_point() +
 # scale_color_gradient(guide="none", low="green", high="red") +
  #labs(x = "Date", y = "Temperatures") +
#  geom_point(data = graph_ffwi %>% filter(as.Date(DATE, origin="1970-01-01") %in% as.Date.character(Incendies_filtered$Alerte,format="%d/%m/%Y %H:%M", origin="1970-01-01")),
#             pch=16, size=2, colour="black")

quant = 0.95

FFWI_Index_omit <- na.omit(FFwi_values)

FFWI_Index_omit_reverse <- FFWI_Index_omit
FFWI_Index_omit_reverse$FFwi <- FFWI_Index_omit_reverse$FFwi *-1

min_FFWI_Index_omit_reverse <- min(FFWI_Index_omit_reverse$FFwi)

FFWI_Index_omit_reverse$FFwi <- FFWI_Index_omit_reverse$FFwi - min_FFWI_Index_omit_reverse +1

extremal_correlation_input_output(FFWI_Index_omit_reverse$T, FFWI_Index_omit_reverse$FFwi,quant)

```


````{r FFWI_input_Humidit?}

### plotting humidty within chosen range ###

#ggplot(data = graph_U,
 #      mapping = aes(x = as.Date(DATE, origin="1970-01-01"), y = U, color = U, xmin = date_debut,xmax=date_fin)) +
  #geom_point() +
  #scale_color_gradient(guide="none", low="red", high="green") +
  #labs(x = "Date", y = "Humidit?") +
  #geom_point(data = graph_ffwi %>% filter(as.Date(DATE, origin="1970-01-01") %in% as.Date.character(Incendies_filtered$Alerte,format="%d/%m/%Y %H:%M", origin="1970-01-01")),
  #           pch=16, size=2, colour="black")

extremal_correlation_input_output(U_complet$U,FFwi_values$FFwi,quant)

````


## FWI Canadien

Nous allons analyser la sensibilité du FWI Canadien par rapport au différente variable d'entrée.
Nous utilisons une corrélation inverse pour l'humidité et les précipitations, car plus ces paramètres sont, moins il y a de risque d'incendies.

```{r FWI_input_temperature}

quant = 0.95

FWI_Index_omit <- na.omit(fwi_et_donnees)
min_FWI_Index_omit <- min(FWI_Index_omit$FWI)
FWI_Index_omit$FWI <- FWI_Index_omit$FWI - min_FWI_Index_omit +1

FWI_Index_omit_reverse <- FWI_Index_omit
FWI_Index_omit_reverse$FWI <- FWI_Index_omit_reverse$FWI *-1
min_FWI_Index_omit_reverse <- min(FWI_Index_omit_reverse$FWI)
FWI_Index_omit_reverse$FWI <- FWI_Index_omit_reverse$FWI - min_FWI_Index_omit_reverse +1

extremal_correlation_input_output(FWI_Index_omit$TEMP, FWI_Index_omit$FWI,quant)
extremal_correlation_input_output(FWI_Index_omit$PREC, FWI_Index_omit_reverse$FWI,quant)
extremal_correlation_input_output(FWI_Index_omit$RH, FWI_Index_omit_reverse$FWI,quant)
extremal_correlation_input_output(FWI_Index_omit$WS, FWI_Index_omit$FWI,quant)

```

Nous constatons que la corrélation la plus élevée correspond à celle avec la vitesse du vent, et que la corrélation avec la température est la plus faible. Ce qui permet de conclure que le FWI Canadien est plus sensible à la vitesse du vent qu'aux autres paramètres, et que le paramètre le moins impactant est la température.

## Angstrom Index

Nous allons commencer par analyser la sensibilité de cet indice par rapport à la température.
Afin d'avoir des extrêmes qui correspondent, nous inversons les valeurs de l'indice (étant donné que de base, une valeur faible indique un potentiel plus élevé d'incendie).

```` {r angstrom_input_temperature, warning=FALSE}
### plotting temperatures within chosen range ###

ggplot(data = graph_angstrom_index,
       mapping = aes(x = as.Date(DATE, origin="1970-01-01"), y = T, color = T, xmin = date_debut,xmax=date_fin)) +
  geom_point() +
  scale_color_gradient(guide="none", low="green", high="red") +
  labs(x = "Date", y = "Temperatures") +
  geom_point(data = graph_angstrom_index %>% filter(as.Date(DATE, origin="1970-01-01") %in% as.Date.character(Incendies_filtered$Alerte,format="%d/%m/%Y %H:%M", origin="1970-01-01")),
             pch=16, size=2, colour="black")

quant = 0.95

Angstrom_Index_omit <- na.omit(Angstrom_Index)

Angstrom_Index_omit_reverse <- Angstrom_Index_omit
Angstrom_Index_omit_reverse$ANGSTROM_INDEX <- Angstrom_Index_omit_reverse$ANGSTROM_INDEX *-1
min_Angstrom_Index_omit_reverse <- min(Angstrom_Index_omit_reverse$ANGSTROM_INDEX)
Angstrom_Index_omit_reverse$ANGSTROM_INDEX <- Angstrom_Index_omit_reverse$ANGSTROM_INDEX - min_Angstrom_Index_omit_reverse +1

extremal_correlation_input_output(Angstrom_Index_omit_reverse$T, Angstrom_Index_omit_reverse$ANGSTROM_INDEX,quant)

````
Pour étudier la sensibilité vis-à-vis de l'humidité, nous n'utilisons pas les valeurs inversées de l'indice car nous voulons vérifier une corrélation inversée : lorsque l'humidité est très élevée, il est cohérent d'attendre un indice indiquant un risque moins élevé d'incendies, et donc une valeur élevée.

````{r angstrom_input_humidity, warning=FALSE}
### plotting humidty within chosen range ###

ggplot(data = graph_angstrom_index,
       mapping = aes(x = as.Date(DATE, origin="1970-01-01"), y = U, color = U, xmin = date_debut,xmax=date_fin)) +
  geom_point() +
  scale_color_gradient(guide="none", low="red", high="green") +
  labs(x = "Date", y = "Temperatures") +
  geom_point(data = graph_angstrom_index %>% filter(as.Date(DATE, origin="1970-01-01") %in% as.Date.character(Incendies_filtered$Alerte,format="%d/%m/%Y %H:%M", origin="1970-01-01")),
             pch=16, size=2, colour="black")

extremal_correlation_input_output(Angstrom_Index_omit$U,Angstrom_Index_omit$ANGSTROM_INDEX,quant)

````
Nous trouvons une corrélation inversée plus élevée que la corrélation avec la température, ce qui permet de conclure que l'indice Angstrom est légèrement plus sensible à la sécheresse qu'à la température.

## MacArthur Grassland Mark 5 Index
# Conclusion
